Minutes et répertoires du notaire Sébastien CHAPELAIN, 19 décembre 1586 - décembre 1612 (étude XXI)
Archives nationales
Minutes et répertoires du notaire Sébastien CHAPELAIN (étude XXI)
19 décembre 1586 - décembre 1612
MC/ET/XXI/53 - MC/ET/XXI/80, MC/RE/XXI/1
Etude XXI; Chapelain, Sébastien
Archives nationales de France
Minutes et répertoires: la loi 2008-696 du 15 juillet 2008 relative aux archives a fixé à 75 ans à compter de la date de l'acte, ou à 25 ans à compter de la date du décès de l'intéressé si ce délai est plus bref, le délai de communication des minutes et répertoires des notaires; ce délai est porté à 100 ans à compter de la date de l'acte si le document se rapporte à un mineur (code du Patrimoine, articles L213-2, 4e d et 5e).
Autres documents de l'étude (dossiers de clients, comptabilité...): s'agissant d'archives privées, ces documents sont communicables selon les modalités fixées par le déposant ou le donateur.
Certains documents ne sont pas accessibles en raison de leur mauvais état de conservation.
Versement
Accès aux instruments de recherche de tous les notaires de l’étude XXI
Archives de l'étude XXI
- Minutes de Sébastien CHAPELAIN, 19 décembre 1586 - décembre 1612; MC/ET/XXI/53 - MC/ET/XXI/80
  - Minutes. 1586, 19 décembre - décembre 1587, 19 décembre 1586 - décembre 1587; MC/ET/XXI/53; registre
    Informations complémentaires:
    1586, 19 à 29 décembre et 1587.
    Informations concernant le classement:
    Le niveau inférieur de description, quand il existe, correspond aux minutes d'actes. Toutes les minutes ne sont pas forcément décrites une à une. Les descriptions de ces minutes sont plus ou moins détaillées.
  - Minutes. 1588, MC/ET/XXI/54; registre
    - Contrat de mariage entre Jean Eloy, menuisier, demeurant rue de la Petite Corroierie, paroisse Saint-Nicolas, d'une part, et Étiennette Chopart, veuve, demeurant rue Saint-Denis, paroisse Saint-Sauveur, veuve de Jacques Chedostel, tondeur de grandes forces, d'autre part., 24 février 1588; MC/ET/XXI/54; fol. 86 (IIIIXX VI)
      Origine de l'information:
      Mariages à Paris de 1570 à 1635 (4550 actes), relevés effectués sous la dir. de Roland Mousnier, v. 1960-1976 (voir contexte dans le Plan d’orientation général - Notaires de Paris, guides thématiques du Minutier).
      Date de révision: 2010
      Date de création de la notice: 2007
      contrat de mariage; Corroierie (rue de la); Saint-Denis (rue); Chedostel, Jacques; Chopart, Etiennette; Eloy, Jean; menuisier; tisserand
    - Contrat de mariage entre honorable homme André Le Bret, âgé de 27 ans, marchand de soie, demeurant paroisse Saint-Eustache, fils de Thomas Le Bret, décédé, marchand de soie, demeurant à Montargis et de Marie Charpentier, décédée, d'une part, et Agnés Bunel, mineure, demeurant rue de la Petite Truanderie, paroisse Saint-Eustache, fille de Guillaume Bunel, bourgeois de Paris, décédé, et d'honorable personne Alizon Duquesnoy, demeurant rue de la Petite Truanderie, paroisse Saint-Eustache, d'autre part., 20 mars 1588; MC/ET/XXI/54; fol. 120 (VIXX)
      La future habite chez ses beau-père et mère; la mère de la future, stipulant pour sa fille et, à présent, femme de Philippe Rousselet, marchand, maître teinturier en fil et soie, bourgeois de Paris.
      contrat de mariage; Montargis (Loiret); Petite-Truanderie (rue de la); Saint-Eustache (paroisse); Bunel, Agnès; Bunel, Guillaume; Charpentier, Marie; Duquesnoy, Alizon; Le Bret, André; Le Bret, Thomas; Rousselet, Philippe; teinturier blanchisseur; teinturier blanchisseur
    - Contrat de mariage entre Jean Delafosse, cuisinier en la maison de monsieur Dolu secrétaire des Finances et greffier du privé Conseil du Roi, demeurant rue des Enfants Rouges, paroisse Saint-Nicolas, fils de André Delafosse, décédé, laboureur, demeurant à Franconville sur le Bois près Saint-Martin du Tartre et de Marie Fouquet, d'une part, et Barbe François, demeurant rue des Blancs Manteaux, paroisse Saint-Jean, fille de Philippe François, décédé, et de Simone Cornnaille, demeurant rue des Blancs Manteaux, paroisse Saint-Jean, d'autre part., 25 avril 1588; MC/ET/XXI/54; fol. 167 (VIIIXX VII)
      Le futur, natif de Franconville sur le Bois; la future habite avec ses beau père et mère; la mère de la future, à présent femme de Jean Plisson, cocher de Madame de Bessan, tous deux stipulant pour la future épouse.
      contrat de mariage; Franconville (Val-d'Oise); Blancs-Manteaux (rue des); Enfants-Rouges (rue des); Saint-Martin-du-Tartre (Saône-et-Loire); Bessan (Mme de); Cornnaille, Simone; Delafosse, André; Delafosse, Jean; Dolu (M.); Fouquet, Marie; François, Barbe; François, Philippe; Plisson, Jean; cuisinier; agriculteur; secrétaire des finances (Ancien Régime)
    - Contrat de mariage entre Gilles Desmontreulx, âgé de 25 ans et plus, compagnon tailliandier en oeuvre blanche en la maison de Jean Dessonne, maître armurier à Paris, demeurant rue de la Heaumerie, paroisse Saint-Jacques de la Boucherie, fils de Gustin Desmontreulx, décédé, cordonnier, demeurant à Carville en Normandie et de Jeanne Valton, décédée, d'une part, et Guillemette Bouchet, servante d'honorable femme Élisabeth Ganneron femme d'honorable homme Leon de Bugny, bourgeois de Paris, demeurant rue Saint-Martin, paroisse Saint-Nicolas, fille de Simon Bouchet, maréchal à Melo, près de Clermont, demeurant à Melo, près de Clermont et de Marie Caron, décédée, d'autre part., 15 mai 1588; MC/ET/XXI/54
      La future, assistée de sa maîtresse Élisabeth Ganneron, qui stipule.
      contrat de mariage; Clermont (Oise); Mello (Oise); Heaumerie (rue de la); Saint-Martin (rue); Bouchet, Guillemette; Bouchet, Simon; Bugny, Léon de; Caron, Marie; Desmontreulx, Gilles; Desmontreulx, Gustin; Dessonne, Jean; Ganneron, Elisabeth; Valton, Jeanne; armurier; cordonnier; employé de maison; maréchal-ferrant; forgeron
    - Contrat de mariage entre François Langoisseux, maître tapissier courtepointier, demeurant rue de la Vieille Tissanderie, paroisse Saint-Jean-en-Grève, fils de Jacques Langoisseux, décédé, laboureur, demeurant à Cormeilles, Picardie et de Claude Dehanay, d'une part, et Marthe Ganeron, mineure, fille de Jacques Ganeron, décédé, maître chapelier, demeurant Pont Saint-Michel et de Jeanne Pinson, décédée, d'autre part., 13 juin 1588; MC/ET/XXI/54; fol. 239 (IIC XXXIX)
      La future, assistée d'honorable homme Nicolas Duhamel, maître tailleur d'habits, rue de la Huchette, son tuteur.
      contrat de mariage; Cormeilles (Oise); Huchette (rue de la); Saint-Michel (pont); Tixeranderie (rue de la); Picardie (France, région administrative); Dehanay, Claude; Duhamel, Nicolas; Ganeron, Jacques; Ganeron, Marthe; Langoisseux, François; Langoisseux, Jacques; Pinson, Jeanne; fabricant d'accessoires vestimentaires; agriculteur; tailleur d'habits; tapissier
    - Contrat de mariage entre Jean Haulteville, âgé de 26 ans, marchand tavernier, demeurant rue Saint-Martin, paroisse Saint-Jacques-de-la-Boucherie, fils de Jacques Haulteville, décédé, maître bonnetier, et de Marguerite Gasse, décédée, d'une part, et Philippe Joue, âgée de 28 ans, veuve, demeurant rue Saint-Martin, paroisse Saint-Jacques-de-la-Boucherie, d'autre part., 25 juin 1588; MC/ET/XXI/54; fol. 208 (IIC VIII)
      contrat de mariage; Saint-Martin (rue); Gasse, Marguerite; Haulteville, Jacques; Haulteville, Jean; Joue, Philippe; fabricant d'accessoires vestimentaires; restaurateur
    - Contrat de mariage entre Gervais Bellejambe, âgé de 25 ans et plus, tailleur d'habits, demeurant rue des Etuves, paroisse Saint-Nicolas des Champs, fils de Guillaume Bellejambe, décédé, laboureur, demeurant à Marlay en Picardie et de Jeanne de Hateville, d'une part, et Jeanne Oudart, servante d'honorable homme Jean Le Roy juré vendeur de vin, demeurant rue Saint-Martin, paroisse Saint-Médéric, fille de Louis Oudart, décédé, tailleur d'habits, demeurant à Montgerin en Picardie et de Jeanne Gallard, d'autre part., 17 juillet 1588; MC/ET/XXI/54; fol. 285 (IIC IIIIXX V)
      Honorable homme Jean Le Roy, stipulant pour la future épouse sa servante.
      contrat de mariage; Montgérain (Oise); Etuves (rue des); Saint-Martin (rue); Picardie (France, région administrative); Bellejambe, Gervais; Bellejambe, Guillaume; Gallard, Jeanne; Hateville, Jeanne de; Le Roy, Jean; Oudart, Jeanne; Oudart, Louis; employé de maison; agriculteur; commerçant; tailleur d'habits
    - Contrat de mariage entre honorable homme Pierre Honoré, veuf, maître cordonnier, demeurant sur les fossées entre les portes Saint-Germain et de Buci, d'une part, et Bonne Pasquier, âgée de 19 ans, demeurant rue des Cinq Diamants, paroisse Saint-Jacques-de-la-Boucherie, fille d'honorable homme Jean Pasquier, marchand de vin, demeurant rue des Cinq Diamants, paroisse Saint-Jacques-de-la-Boucherie et de Jacqueline de Landelles, d'autre part., 25 juillet 1588; MC/ET/XXI/54; fol. 286 (IIC IIIIXX VI)
      Les parents, stipulant pour leur fille.
      contrat de mariage; Cinq-Diamants (rue des); Saint-Germain (porte); Honoré, Pierre; Landelles, Jacqueline de; Pasquier, Bonne; Pasquier, Jean; cordonnier; commerçant
    - Contrat de mariage entre Thomas Duproche, âgé de 26 ans, maître en fait d'armes, demeurant à l'Ecole Saint-Germain, paroisse Saint-Germain-l'Auxerrois, fils de François Duproche, décédé, maître tondeur de grandes forces, et de Lubine David, décédée, d'une part, et Geneviève Melitte, âgée de 18 ans, demeurant rue du Plâtre, paroisse Saint-Nicolas, fille de Guillaume Melitte, maître tondeur de grandes forces, demeurant rue du Plâtre, paroisse Saint-Nicolas et de Guillemette Morizet, demeurant rue du Plâtre, paroisse Saint-Nicolas, d'autre part., 4 août 1588; MC/ET/XXI/54; fol. 337 (IIIC XXXVII)
      La future habite avec ses père et mère; les parents de la future, stipulant pour leur fille.
      contrat de mariage; Plâtre (rue du); Saint-Germain (école); David, Lubine; Duproche, François; Duproche, Thomas; Melitte, Geneviève; Melitte, Guillaume; Morizet, Guillemette; enseignant; tisserand
    - Contrat de mariage entre Catherin Capery, maître faiseur de pain d'épice, demeurant Faubourg Saint-Martin-lez-Paris, d'une part, et Marie Moyne, veuve, demeurant rue de Braque, veuve de Raoulet Pusset, rôtisseur, d'autre part., 9 août 1588; MC/ET/XXI/54; fol. 290 (IIC IIIIXX X)
      contrat de mariage; Braque (rue de); Saint-Martin (faubourg); Capery, Catherin; Moyne, Marie; Pusset, Raoulet; cuisinier
    - Contrat de mariage entre François Devaulx, âgé de 25 ans, passementier-boutonnier, demeurant rue Saint-Denis, paroisse Saint-Laurent, fils de Antoine Devaulx, décédé, maître chaussetier, demeurant à Dijon et de Philiberte Dugau, décédée, d'une part, et Marie Delahaye, âgée de 25 ans, au logis d'honorable homme, maître Pierre Baudry, procureur au Châtelet de Paris, son beau-frère, demeurant rue des Ménétriers, paroisse Saint-Nicolas, fille de Nicolas Delahaye, décédé, maître orfèvre, et de Jacqueline Touret, décédée, d'autre part., 28 août 1588; MC/ET/XXI/54; fol. 344 (IIIC XLIIII)
      La future, usant et jouissant de ses droits.
      contrat de mariage; Dijon (Côte-d'Or); Ménétriers (rue des); Saint-Denis (rue); Baudry, Pierre; Delahaye, Marie; Delahaye, Nicolas; Devaulx, Antoine; Devaulx, François; Dugau, Philiberte; Touret, Jacqueline; tabletier; fabricant d'accessoires vestimentaires; orfèvre; passementier; procureur de justice (Ancien Régime)
    - Contrat de mariage entre Antoine Fleury, âgé de 26 ans, tailleur d'habits, demeurant rue Saint-Jacques, fils de Jean Fleury, décédé, barbier chirurgien, demeurant à Laon et de Marguerite Sassenay, décédée, d'une part, et Marie Courtois, demeurant place Maubert, fille de Jean Courtois, décédé, maître cordonnier, demeurant à Orléans et de Marie Bazin, demeurant place Maubert, d'autre part., 29 août 1588; MC/ET/XXI/54; fol. 347 (IIIC XLVII)
      Le futur est natif de Laon; le futur habite en la maison de Jean Noyret, maître tailleur d'habits à Paris, et Marie Langlois, sa femme; la future habite avec sa mère; la mère de la future, stipulant pour sa fille.
      contrat de mariage; Laon (Aisne); Orléans (Loiret); Maubert (place); Saint-Jacques (rue); Bazin, Marie; Courtois, Jean; Courtois, Marie; Fleury, Antoine; Fleury, Jean; Langlois, Marie; Noyret, Jean; Sassenay, Marguerite; chirurgien; cordonnier; tailleur d'habits; tailleur d'habits
    - Contrat de mariage entre honorable personne Jean Lamy, âgé de 26 ans, marchand, demeurant rue de la Heaumerie, paroisse Saint-Jacques de la Boucherie, fils de Jean Lamy, décédé, menuisier, demeurant à Anvers et de Angèle Maricque, décédée, d'une part, et Michelle Benard, mineure, demeurant rue Aubry-le-Boucher, fille de Michel Benard, bourgeois de Paris, décédé, marchand baudroyeur, et d'honorable personne Renaude Duru, demeurant rue Aubry-le-Boucher, d'autre part., 29 août 1588; MC/ET/XXI/54; fol. 342 (IIIC XLII)
      Le futur, natif d'Anvers; la future habite avec ses beau père et mère; la mère de la future, à présent femme de Jean Guymier, marchand, maître cartier, bourgeois de Paris, honorable personne, tuteur, tous deux, stipulant.
      contrat de mariage; Anvers (Belgique); Aubry-le-Boucher (rue); Heaumerie (rue de la); Benard, Michel; Benard, Michelle; Duru, Renaude; Guymier, Jean; Lamy, Jean (fils); Lamy, Jean (père); Maricque, Angèle; tanneur; cartier; commerçant; menuisier
    - Contrat de mariage entre Nicolas Lamoureulx, veuf, marchand, demeurant à Villeneuve-le-Comte, d'une part, et Michelle Louvet, veuve, demeurant rue Saint-Martin en la Maison du Pressoir d'or, veuve de (?) Louvet, maître boulanger, d'autre part., 4 septembre 1588; MC/ET/XXI/54; fol. 356 (IIIC LVI)
      contrat de mariage; Pressoir d'Or (enseigne du); Saint-Martin (rue); Villeneuve-le-Comte (Seine-et-Marne); Lamoureulx, Nicolas; Louvet (M.); Louvet, Michèle; boulanger; commerçant
    - Contrat de mariage entre Mathieu Picquet, âgé de 25 ans, maître arquebusier, demeurant rue Jean de l'Espine, paroisse Saint-Jean, fils de Gabriel Picquet, laboureur, demeurant à Marquivillers, près de Roye, Picardie, et de Hélène Blondel, demeurant à Marquivillers, près Roye, Picardie, d'une part, et Jeanne Delacroix, âgée de 19 ans, demeurant rue Beaubourg, paroisse Saint-Merri, fille de Jean Delacroix, teinturier en drap, demeurant rue Beaubourg, paroisse Saint-Merri et de Guillemette Lefré, demeurant rue Beaubourg, paroisse Saint-Merri, d'autre part., 25 septembre 1588; MC/ET/XXI/54; fol. 389 (IIIC IIIIXX IX)
      La future habite avec ses père et mère; les parents du futur ayant donné leur consentement; les parents de la future, stipulant pour leur fille.
      contrat de mariage; Marquivillers (Somme); Beaubourg (rue); Jean-de-l'Epine (rue); Picardie (France, région administrative); Blondel, Hélène; Delacroix, Jean; Delacroix, Jeanne; Lefré, Guillemette; Picquet, Gabriel; Picquet, Mathieu; militaire; agriculteur; teinturier blanchisseur
    - Contrat de mariage entre Didier Patin, maître corroyeur baudroyeur, d'une part, et Nicolle Bidault, demeurant rue Beaubourg, paroisse Saint-Merri, fille de Blaise Bidault, maître baudroyeur et corroyeur de cuirs, demeurant rue Beaubourg, paroisse Saint-Merri et de Claude Henin, décédée, d'autre part., 29 septembre 1588; MC/ET/XXI/54; fol. 394 (IIIC IIIIXX XIIII)
      Le futur, natif de Châlons; la future habite chez ses père et belle-mère; le père, stipulant pour sa fille.
      contrat de mariage; Châlons-en-Champagne (Marne); Beaubourg (rue); Bidault, Blaise; Bidault, Nicole; Henin, Claude; Patin, Didier; tanneur
    - Devis de maçonnerie envers monsieur de Maugarny, pour des travaux dans les caves et les étables du château de Villebon., 2 octobre 1588; MC/ET/XXI/54; Fol.397
      Histoire de l'art XVIe siècle, 1530-1600 (2698 actes), par Catherine Grodecki, 1971-1986 (fichier papier entièrement dématérialisé; voir contexte dans le Plan d’orientation général - Notaires de Paris, guides thématiques du Minutier).
      Date de création de la notice: 2009
      devis; marché; Villebon-sur-Yvette (Essonne); Maugarny (M. de)
    - Contrat de mariage entre Nicolas Lesueur, âgé de 23 ans, maçon, demeurant dite rue Beaubourg, paroisse Saint-Nicolas, fils d'honorable homme Jean Lesueur, maître maçon, demeurant dite rue Beaubourg, paroisse Saint-Nicolas, d'une part, et Michelle Petit, veuve, demeurant rue des Vertus, paroisse Saint-Nicolas des Champs, veuve de Jacques Barbier, tailleur de pierre, fille de Augustin Petit, décédé, maître maçon, et de Gillette Dumoustier, d'autre part., 11 octobre 1588; MC/ET/XXI/54; fol. 414 (IIIIC XIIII)
      Le futur habite chez son père; le père du futur, stipulant pour son fils; la mère de la future, veuve en 2èmes noces de Pierre Dablay, maître maçon à Paris.
      contrat de mariage; Beaubourg (rue); Vertus (rue des); Barbier, Jacques; Dablay, Pierre; Dumoustier, Gillette; Lesueur, Jean; Lesueur, Nicolas; Petit, Augustin; Petit, Michèle; maçon; maçon; tailleur de pierre
    - Contrat de mariage entre honorable personne Corneille Van Ussel, âgé de 25 ans, maître lapidaire, demeurant rue Saint-Denis, paroisse Saint-Germain l'Auxerrois, fils de Paul Van Ussel, décédé, marchand, demeurant à Anvers près le Pont Saint-Pierre et de Johane Laurence, décédée, d'une part, et honorable femme Fé ? Raoul, veuve, demeurant rue Saint-Martin, paroisse Saint-Merri, veuve d'honorable homme P. Ferret, bourgeois de Paris, marchand épicier, d'autre part., 17 octobre 1588; MC/ET/XXI/54; fol. 422 (IIIIC XXII)
      Précisions sur les lieux: Anvers (Belgique)--Saint-Pierre (pont) (?)
      contrat de mariage; Anvers (Belgique); Saint-Denis (rue); Saint-Martin (rue); Ferret, P.; Laurence, Johane; Raoul (Mme); Van Ussel, Corneille; Van Ussel, Paul; orfèvre; commerçant; commerçant
    - Contrat de mariage entre Pierre Gode, marchand boucher, demeurant au Bourg de Thory, près Caen, Normandie, d'une part, et Jeanne Bellesme, veuve de Nicolas Haquenyn, d'autre part., 20 novembre 1588; MC/ET/XXI/54; fol. 472 (IIIIC LXXII)
      contrat de mariage; Caen (Calvados); Thury-Harcourt (Calvados); Bellesme, Jeanne; Gode, Pierre; Haquenyn, Nicolas; boucher
    - Contrat de mariage entre Daniel Behout, âgé de 25 ans, tailleur d'habits, demeurant rue des Ménetriers, paroisse Saint-Nicolas, fils de Gervais Behout, décédé, tailleur d'habits, et de Olive Mallet, demeurant rue Pastourelle, d'une part, et Louise Certain, veuve, âgée de 30 ans, demeurant rue Saint-Honoré, veuve de Julien Carbonnier, scieur d'ais, d'autre part., 27 novembre 1588; MC/ET/XXI/54; fol. 466 (IIIIC LXVI)
      contrat de mariage; Ménétriers (rue des); Pastourelle (rue); Saint-Honoré (rue); Behout, Daniel; Behout, Gervais; Carbonnier, Julien; Certain, Louise; Mallet, Olive; menuisier; tailleur d'habits
    - Contrat de mariage entre Jacques Dalavarent, âgé de 26 ans, maréchal des logis au régiment du sieur de Bellangreville, entretenu pour le service du Roi, d'une part, et Veronne Legrand, âgée de 23 ans, fille de Adrien Legrand, décédé, demeurant à Courville, en pays Chartrain et de Nicole Thibaut, décédée, d'autre part., 27 décembre 1588; MC/ET/XXI/54; fol. 508 (VC VIII)
      Le futur, natif de Beauvais, à présent à Paris; la future, par l'avis et consentement d'honorable homme maître Jean Oudeau, procureur en parlement, cousin germain, (chez lequel le contrat est passé: rue Maubué, paroisse Saint-Méderic); la future habite au domicile d'Alexandre Legrand et Françoise Marye, sa femme, soeur utérine (sic).
      contrat de mariage; Beauvais (Oise); Chartres (Eure-et-Loir); Courville-sur-Eure (Eure-et-Loir); Maubuée (rue); Saint-Merri (paroisse); Bellangreville (M. de); Dalavarent, Jacques; Legrand, Adrien; Legrand, Alexandre; Legrand, Veronne; Marye, Françoise; Oudeau, Jean; Thibaut, Nicole; procureur de justice (Ancien Régime)
    - Contrat de mariage entre Alexandre Degrain, clerc suivant les Finances, demeurant rue de la Tisseranderie, paroisse Saint-Jean en Grève, d'une part, et Antoinette Foulon, veuve, demeurant rue Pernelle, paroisse Saint-Jean en Grève, veuve de (maître) (René) Chiron, bourgeois de Paris, d'autre part., 30 décembre 1588; MC/ET/XXI/54; fol. 513 (VC XIII)
      contrat de mariage; Pernelle (rue); Tixeranderie (rue de la); Chiron, René; Degrain, Alexandre; Foulon, Antoinette
  - Minutes. 1589, MC/ET/XXI/55; registre
    - Contrat de mariage entre Antoine Delavigne, aide et porteur de charbon, demeurant rue Beaubourg, paroisse Saint-Merri, d'une part, et Marie de Vauchain, demeurant à Avernes, fille de Antoine de Vauchain, cordonnier, demeurant à Avernes et de Agnès Baffart, décédée, d'autre part., 7 janvier 1589; MC/ET/XXI/55; fol. 7 (VII)
      La future habite avec son père; le père de la future, stipulant pour sa fille.
      contrat de mariage; Avernes (Val-d'Oise); Beaubourg (rue); Baffart, Agnès; Delavigne, Antoine; Vauchain, Antoine de; Vauchain, Marie de; cordonnier; magasinier
    - Contrat de mariage entre Pierre de Saint André, veuf, maître savetier, demeurant rue Saint-Martin, paroisse Saint-Merri, d'une part, et Claude de Retz, âgée de 28 ans, demeurant rue Jean de L'Espine, paroisse Saint-Jean, fille de Pierre de Retz, décédé, marchand tavernier, demeurant rue de la Croix, paroisse Saint-Nicolas des Champs et de Marie Taconnet, décédée, d'autre part., 8 janvier 1589; MC/ET/XXI/55; fol. 142 ? (VII XX II)
      La future, usant et jouissant de ses droits
      contrat de mariage; Croix (rue de la); Jean-de-l'Epine (rue); Saint-Martin (rue); Retz, Claude de (1571-16..); Retz, Pierre de; Saint-André, Pierre de; Taconnet, Marie; bottier; restaurateur
    - Contrat de mariage entre Claude Chasin, âgé de 24 ou 25 ans, compagnon menuisier chez Adrian Porquet, maître menuisier, demeurant rue Maubuée, paroisse Saint-Nicolas, fils de Antoine Chassin (sic), décédé, maître menuisier, demeurant à Troyes et de Bonnaventure Fournier, demeurant rue de la Tonnellerie au Logis de maître Parent, d'une part, et Marguerite Colas, demeurant rue Maubuée, paroisse Saint-Nicolas, fille de Charles Colas, décédé, menuisier, et d'honorable personne Marie Piquache, demeurant rue Maubuée, paroisse Saint-Nicolas, d'autre part., 7 février 1589; MC/ET/XXI/55; fol. 45 (XLV)
      Le futur est compagnon menuisier chez ledit Porquet; le futur, assisté de sa mère; la future habite avec ses beau père et mère; la mère du futur, stipulant pour son fils; la mère de la future, à présent femme d'honorable personne Adrian Porquet, maître menuisier à Paris, tous deux, stipulant.
      contrat de mariage; Maubuée (rue); Tonnellerie (rue de la); Troyes (Aube); Chasin, Claude; Chassin, Antoine; Colas, Charles; Colas, Marguerite; Fournier, Bonaventure; Piquache, Marie; Porquet, Adrian; menuisier; menuisier; menuisier
    - Contrat de mariage entre Pierre Petit, compagnon fourbisseur et garnisseur d'épées, demeurant hors la Porte Saint-Denis au Faubourg de Paris, fils de Georges Petit, décédé, et de Denise Brenet, d'une part, et Jeanne Dauge, âgée de 17 ans, (chaperonnière), demeurant rue de l'Abreuvoir Poupin à l'Enseigne de la Corne de Daim, fille de Nicolas Dauge, maître chaînetier-haubergeonnier, demeurant rue de l'Abreuvoir Poupin à l'Enseigne de la Corne de Daim et de Perrette Goru, demeurant rue de l'Abreuvoir Poupin à l'Enseigne de la Corne de Daim, d'autre part., 22 juin 1589; MC/ET/XXI/55; fol. 146 (VIIIXX VI)
      La future, habite avec ses père et mère; les parents de la future, stipulant pour leur fille
      contrat de mariage; Abreuvoir-Popin (rue de l'); Corne de Daim (enseigne de la); Saint-Denis (faubourg); Saint-Denis (porte); Brenet, Denise; Dauge, Jeanne; Dauge, Nicolas; Goru, Perrette; Petit, Georges; Petit, Pierre; armurier